【裁判字號】    97,交抗,814
【裁判日期】    970716
【裁判案由】    違反道路交通管理處罰條例
【裁判全文】
臺灣高等法院交通事件裁定             97年度交抗字第814號
抗  告  人
即受處分人  甲○○
                      之1
上列抗告人因違反道路交通管理處罰條例案件，不服臺灣士林地
方法院，中華民國97年5月22日所為裁定（97年度交聲字第322號
），提起抗告，本院裁定如下：
    主  文
抗告駁回。
    理  由
一、原處分意旨略以：異議人即受處分人甲○○所有5B-4361 號
    自用一般小客車，於民國96年10月24日22時7 分許，行經臺
    北市○○○路○ 段昆陽街口，經臺北市警察局南港分局攔停
    舉發「使用註銷車牌」之違規。爰依道路交通管理處罰條例
    第12條第1項第4款、第2 項，裁處罰鍰新臺幣（下同）8400
    元，並扣繳牌照等語。
二、異議意旨略以：異議人於95年6 月26日後，陸續遭到法務部
    行政執行署和臺灣板橋地方法院的強制執行命令，裁罰扣薪
    資、獎金的三分之一所得，導致部分交通違規罰單無力繳納
    ，且逾期加倍罰款，無疑雪上加霜，打擊弱勢者。異議人向
    原處分機關表示不服舉發，經原處分機關裁決維持舉發結果
    後，異議人於法定期限內向原審交通法庭聲明異議等語。
三、原裁定以：
（一）按汽車有使用吊銷、註銷之牌照行駛者，處汽車所有人3,
      600元以上10,800 元以下罰鍰，並禁止其行駛、扣繳其牌
      照，道路交通管理處罰條例第12條第1項第4款、第2 項定
      有明文。
（二）本件異議人即受處分人甲○○於上開時、地，駕駛5B-436
      1 號自用一般小客車，為臺北市政府警察局南港分局執勤
      員警黃博榮攔停舉發違規，有臺北市政府警察局北市警交
      字第AEW395092 號舉發違反道路交通管理事件通知單附卷
      可稽，異議人並自承有駕駛車輛行為，此部份事實堪以認
      定。
（三）異議人所有5B-4361號自用一般小客車，已於96年4月25日
      經原處分機關逕行註銷其牌照，有交通部公路總局臺北區
      監理所基隆監理站97年3 月28日北監基四字第0976003096
      號函及該函所附之牌照吊扣銷歷史查詢報表在卷可稽；並
      已依照行政程序法第73條之規定，由受雇人（春之霖管理
      室）收執送達，有送達證書影本附卷可稽。本件異議人於
      牌照註銷後，明知該車輛牌照已註銷，竟仍有前述違規行
      為。至異議人稱因遭到法務部行政執行署和臺灣板橋地方
      法院的強制執行命令，裁罰扣薪資、獎金的三分之一所得
      ，導致部分交通違規罰單無力繳納，惟本件異議人係因未
      依限期參加汽車定期檢驗而遭註銷汽車牌照，並非因無力
      繳納罰鍰而遭註銷牌照，所稱無力繳納罰鍰與本件使用註
      銷之牌照行駛之違規行為並無關聯，併此敘明。
（四）綜上，原處分意旨所為異議人所有車輛，於上開時、地違
      規之事實認定，核無違誤。原處分機關以本件舉發事實明
      確，依規定裁處異議人罰鍰8400元，於法並無不合，本件
      聲明異議為無理由，應予駁回。經核並無違誤。
四、受處分人抗告意旨略以：抗告人於95年12月至96年4 月任職
    金石保全有限公司期間，薪資遭扣除三分之一；抗告人所有
    5B-4361號自用小客車雖應於96年2月參加汽車定期檢驗，然
    因遭強制扣薪三分之一，而無力完成，及至96年4 月25日經
    原處分機關逕行註銷牌照，有密不可分關係，抗告人依法提
    起抗告。
五、惟抗告人所有5B-4361號車輛，已因不依限期於95年8月12日
    參加定期檢驗，經交通部公路總局臺北區監理所基隆監理站
    於96年4 月25日逕行註銷牌照，縱抗告人係因遭強制扣薪資
    三分之一，致無力參加汽車定期檢驗而遭註銷汽車牌照，亦
    無解抗告人所有上開車輛牌照遭註銷之事實。抗告人既明知
    上開車輛牌照已遭註銷，竟仍駕駛該車，並於96年10月24日
    22時7分許，行經臺北市○○○路○段昆陽街口，為警攔停舉
    發，自有「使用註銷車牌」之違規事實。足見本件抗告，為
    無理由，應予駁回。
據上論結，應依道路交通案件處理辦法第26條，刑事訴訟法第41
2條，裁定如主文。
中    華    民    國    97    年    7     月    16    日
            刑事第四庭    審判長法  官  沈宜生
                                法  官  周煙平
                                法  官  陳國文
以上正本證明與原本無異。
不得再抗告。
                                書記官  楊麗娟
中    華    民    國    97    年    7     月    16    日


司法院資訊處製作；財團法人民間司法改革基金會備份。
